【裁判字號】    99,訴,3345
【裁判日期】    991220
【裁判案由】    偽造文書等
【裁判全文】
臺灣板橋地方法院刑事判決              99年度訴字第3345號
公  訴  人  臺灣板橋地方法院檢察署檢察官
被      告  蘇銘敬
上列被告因偽造文書等案件，經檢察官提起公訴（99年度偵字第
7844號），被告於準備程序中就被訴事實為有罪之陳述，經告知
簡式審判程序之旨，並聽取當事人之意見後，本院合議庭裁定由
受命法官獨任進行簡式審判程序，判決如下：
    主  文
蘇銘敬竊盜，處拘役肆拾日，如易科罰金，以新臺幣壹仟元折算
壹日；又共同行使偽造私文書，足以生損害於他人，處有期徒刑
貳月，如易科罰金，以新臺幣壹仟元折算壹日，如附表編號一所
示之信用卡簽帳單上偽造之「何秀華」署押壹枚沒收；又共同行
使偽造私文書，足以生損害於他人，處有期徒刑月，如易科罰
金，以新臺幣壹仟元折算壹日，如附表編號二所示之信用卡簽帳
單上偽造之「何秀華」署押壹枚沒收；又共同行使偽造私文書，
足以生損害於他人，處有期徒刑月，如易科罰金，以新臺幣壹
仟元折算壹日，如附表編號三所示之信用卡簽帳單上偽造之「何
秀華」署押壹枚沒收；又共同意圖為自己不法之所有，以詐術使
人將本人之物交付，未遂，處有期徒刑貳月，如易科罰金，以新
臺幣壹仟元折算壹日。所處有期徒刑部分，應執行有期徒刑陸月
，如易科罰金，以新臺幣壹仟元折算壹日，如附表編號一至三所
示之信用卡簽帳單上偽造之「何秀華」署押計枚均沒收。
    事  實
一、蘇銘敬(一)意圖為自己不法之所有，於民國98年12月2 日11時
    許，在臺北縣新莊市○○○路101 巷12號1 樓之「鷗美有限
    公司」內，竊取該公司員工何秀華所有之皮夾1 只（內有新
    臺幣4,000 元、身分證、健保卡、美商花旗商業銀行信用卡
    卡號：0000000000000000號及國泰世華銀行信用卡卡號：00
    00000000000000號各1 張），得手後旋即離去。(二)蘇銘敬取
    得上開何秀華所有之信用卡後，與真實姓名年籍不詳、綽號
    「妹仔」之成年女子，共同基於意圖為自己不法所有及行使
    偽造私文書之犯意聯絡，於附表編號1 至3 所示之時間、地
    點，由「妹仔」持上揭何秀華所有之信用卡刷卡消費，並在
    信用卡消費簽帳單持卡人簽名欄上偽造「何秀華」之簽名，
    佯以表示係該信用卡真正持卡人，確認消費金額及持卡人同
    意對於所消費之金額負繳清責任之意後，交予附表編號1 至
    3 所示之商店店員而行使前開私文書，致各該商店店員陷於
    錯誤，誤信係「何秀華」本人之消費，而交付商品，足以生
    損害於何秀華、各該商店、花旗銀行及國泰世華銀行對於信
    用卡消費管理之正確性；又附表編號4 所示之消費，則因刷
    卡失敗，致未得逞。嗣經何秀華接獲花旗銀行信用卡消費通
    知後，發現上開皮夾遭竊，始報警處理而循線查知上情。
二、案經何秀華、劉金松告訴臺北縣政府警察局新莊分局報告臺
    灣板橋地方法院檢察署檢察官偵查起訴。
    理  由
一、本件被告蘇銘敬所犯為死刑、無期徒刑、最輕本刑為3 年以
    上有期徒刑以外之罪，且非高等法院管轄第一審之案件，於
    本院準備程序進行中，被告就被訴事實為有罪之陳述，經告
    知被告簡式審判程序之旨，並聽取公訴人及被告之意見後，
    本院合議庭裁定由受命法官獨任進行簡式審判程序，合先敘
    明。
二、上揭犯罪事實，業據被告於偵查及本院審理時坦承不諱，核
    與證人即告訴人何秀華、證人即燦坤3C新莊店店員劉金松、
    證人即全國電子丹鳳門市店員卿惠珍於警詢中證述之情節相
    符，並有花旗銀行、國泰世華銀行98年12月2 日信用卡交易
    明細表、燦坤3C新莊店及康是美生活藥妝民安店簽帳單正本
    各1 紙、監視器翻拍照片4 張在卷可稽，足認被告自白與事
    實相符，堪予採信，本案事證明確，被告犯行洵堪認定，應
    予依法論科。
三、按信用卡消費簽帳單係以文字為一定之意思表示，持信用卡
    刷卡消費時，在簽帳單上簽署姓名，除表示已收受特約商店
    所交付之交易標的物外，並為確認該筆消費之憑證，具有表
    示法律上權利義務關係之證明作用，故簽帳單性質上除與收
    據相同外，並且為信用卡發卡銀行依據此向簽帳人收款之憑
    證，為文書之一種，並為私人製作之文書，合先敘明。是核
    被告就事實(一)所為，係犯刑法第320 條第1 項之竊盜罪；就
    事實(二)附表編號1 至3 所為，係犯刑法第216 條、第210 條
    之行使偽造私文書罪及同法第339 條第1 項之詐欺取財罪；
    就事實(二)附表編號4 所為，係犯刑法第339 條第3 項、第1
    項之詐欺取財未遂罪。公訴意旨雖認附表編號4 所示之行為
    涉犯刑法第216 條、第210 條之行使偽造私文書及第339 條
    第1 項之詐欺取財罪，惟此筆金額並未盜刷成功等情，業經
    證人何秀華於警詢中證述在卷，且財團法人聯合信用卡處理
    中心函覆之附件一並無該筆交易資料，有該中心99年8 月17
    日聯卡會計字第0990001258號函附卷可佐，顯見附表編號4
    所示之行為並未刷卡成功，是公訴意旨所指，尚有誤會。被
    告於信用卡消費簽帳單上偽造「何秀華」署名之行為，係偽
    造私文書之部分行為，偽造私文書後持以行使，偽造之低度
    行為已為行使之高度行為所吸收，均不另論罪。被告與綽號
    「妹仔」之成年女子就事實(二)所示之犯行間，有犯意聯絡及
    行為分擔，均為共同正犯。被告所犯刑法第216 條、第210
    條之行使偽造私文書罪及同法第339 條第1 項之詐欺取財罪
    間，係以一施用詐術之行為，同時行使偽造私文書並詐取財
    物，係一行為而觸犯數罪名，為想像競合犯，應依刑法第55
    條之規定，從一重之行使偽造私文書罪處斷。又被告所為附
    表編號1 至3 所示之行使偽造私文書罪，係持同一被害人經
    不同發卡銀行所核發之信用卡，於不同時間消費，被害商家
    亦異，依社會健全通念，尚難認係接續犯，與事實(一)之竊盜
    、事實(二)附表編號4 之詐欺取財未遂罪間，犯意各別，行為
    互殊，應予分論併罰。再被告已著手於事實(二)附表編號4 所
    示之詐欺行為之實行而不遂，為未遂犯，就詐欺取財未遂部
    分，應依刑法第25條第2 項之規定，按既遂犯之刑減輕之。
    爰審酌被告正值青壯，不思以正途營生，為圖私利而為前開
    竊盜、偽造文書犯行，造成被害人財產損失，所為非是，惟
    衡其刷卡消費之次數不多，犯罪後坦承犯行，非無悔意，並
    就竊盜部分已與被害人達成和解，及其犯罪動機、目的、手
    段、高中肄業之智識程度等一切情狀，分別量處如主文所示
    之刑，並均諭知易科罰金之折算標準，暨就所宣告有期徒刑
    部分定其應執行刑，及諭知易科罰金之折算標準。
四、末查，附表編號1 至3 所示之商店信用卡簽帳單上所偽造「
    何秀華」之署押計3 枚，係偽造之署押，不問屬於被告與否
    ，均應依刑法第219 條之規定，宣告沒收之；而該簽帳單業
    已交付各該特約商店作為簽帳之單據，非屬被告所有，自不
    得沒收，附此敘明。
據上論斷，應依刑事訴訟法第273 條之1 第1 項、第299 條第1
項前段，刑法第28條、第320 條第1 項、第216 條、第210 條、
第339 條第1 項、第3 項、第55條、第25條第2 項、第51條第5
款、第41條第1 項前段、第219 條，刑法施行法第1 條之1 第1
項、第2 項前段，判決如主文。
本案經檢察官黃致中到庭執行職務。
中    華    民    國    99    年    12    月    20    日
                  刑事第十四庭  法  官  廖欣儀
以上正本證明與原本無異。
如不服本判決應於收受判決後10日內向本院提出上訴書狀，並應
敘述具體理由。其未敘述上訴理由者，應於上訴期間屆滿後20日
內向本院補提理由書（均須按他造當事人之人數附繕本）「切勿
逕送上級法院」。
                                書記官  顏偉林
中    華    民    國    99    年    12    月    20    日
附錄本案論罪科刑法條全文：
中華民國刑法第210條
（偽造變造私文書罪）
偽造、變造私文書，足以生損害於公眾或他人者，處5 年以下有
期徒刑。
中華民國刑法第216條
（行使偽造變造或登載不實之文書罪）
行使第210 條至第215 條之文書者，依偽造、變造文書或登載不實
事項或使登載不實事項之規定處斷。
中華民國刑法第339條
（普通詐欺罪）
意圖為自己或第三人不法之所有，以詐術使人將本人或第三人之
物交付者，處5 年以下有期徒刑、拘役或科或併科1 千元以下罰
金。
以前項方法得財產上不法之利益或使第三人得之者，亦同。
前二項之未遂犯罰之。
中華民國刑法第320條
（普通竊盜罪、竊佔罪）
意圖為自己或第三人不法之所有，而竊取他人之動產者，為竊盜
罪，處5 年以下有期徒刑、拘役或5 百元以下罰金。
意圖為自己或第三人不法之利益，而竊佔他人之不動產者，依前
項之規定處斷。
前二項之未遂犯罰之。
附表：
 ┌──┬────────┬──────────┬─────┬────┬─────┐
 │編號│    時    間    │    地        點    │消費金額（│發卡銀行│偽造之「何│
 │    │                │                    │新臺幣）  │        │秀華」署押│
 │    │                │                    │          │        │數量      │
 ├──┼────────┼──────────┼─────┼────┼─────┤
 │ 1  │98年12月2 日14時│康是美生活藥妝民安店│25元      │國泰世華│署押1枚   │
 │    │26分許          │（臺北縣新莊市○○路│          │銀行    │          │
 │    │                │151號1、2樓）       │          │        │          │
 ├──┼────────┼──────────┼─────┼────┼─────┤
 │ 2  │98年12月2 日15時│全國電子-丹鳳門市（ │25,800元  │美商花旗│署押1 枚  │
 │    │51分許          │臺北縣新莊市○○路  │          │銀行    │          │
 │    │                │881號）             │          │        │          │
 ├──┼────────┼──────────┼─────┼────┼─────┤
 │ 3  │98年12月2 日16時│燦坤3C- 新莊店（臺北│33,000元  │美商花旗│署押1 枚  │
 │    │55分許          │縣新莊市○○路108 號│          │銀行    │          │
 │    │                │3 樓）              │          │        │          │
 ├──┼────────┼──────────┼─────┼────┼─────┤
 │ 4  │98年12月2 日17時│金石金鑽店（臺北縣新│51,300元  │美商花旗│因刷卡失敗│
 │    │12分許          │莊市○○路83號）    │          │銀行    │，故無偽造│
 │    │                │                    │          │        │署押。    │
 ├──┴────────┴──────────┴─────┴────┴─────┤
 │應沒收偽造之「何秀華」署押計3 枚。                                            │
 └───────────────────────────────────────┘

司法院資訊處製作；財團法人民間司法改革基金會備份。
